【裁判字號】    98,易,857
【裁判日期】    980904
【裁判案由】    傷害等
【裁判全文】
臺灣彰化地方法院刑事判決               98年度易字第857號
公  訴  人  臺灣彰化地方法院檢察署檢察官
被      告  乙○○
                    號
上列被告因傷害等案件，經檢察官提起公訴（98年度偵字第2757
號），本院判決如下：
    主  文
乙○○犯侵入住宅罪，處拘役肆拾日，如易科罰金以新台幣壹仟
元折算壹日。被訴傷害部分，公訴不受理。
    事  實
一、乙○○與其前妻甲○○已離異，仍有往來，但已分別居住，
    甲○○自民國（下同）96年10月22日起自行承租彰化縣花壇
    鄉○○街20號之住處，該處先前則是乙○○姐姐所承租，乙
    ○○自其不知情之姐姐處得到該處鑰匙，但甲○○並不知此
    事。乙○○於98年3月11日16時30分許，欲前往其前妻甲○
    ○位於彰化縣花壇鄉○○街20號之住處，質問甲○○某事，
    竟擅自使用其自姐姐處得到之鑰匙開啟該屋大門，侵入屋內
    ，甲○○正在如廁並聽聞開門聲響，由廁所內喊叫是何人，
    乙○○不回應，待甲○○如廁完畢後走進客廳察看，乙○○
    即對甲○○施以暴力傷害（傷害部分業經撤回告訴）。其女
    兒梁雅婷知道父親去找母親理論，因擔心二人發生衝突，隨
    後到場，甲○○乃伺機報警。
二、案經甲○○訴由彰化縣警察局彰化分局報告臺灣彰化地方法
    院檢察署檢察官偵查後起訴。
    理  由
壹、有罪部分：
一、認定事實所憑之證據及理由：
  (一)被告於本院訊問中自白認罪（見本院98年8月28日審理筆錄
    第8頁）。
  (二)證人甲○○於本院審理中結證稱：「（房子的使用權？）96
    年10月22日我與李火成先生打了契約。在此之前是被告的姐
    姐承租的。.. 我從96年10月22日換約之後就是我在使用。
    （門鑰匙何人換的？）他打我的頭之後才換門鎖的。（你既
    然自己承租，為何不換門鎖？）因為被告說他沒有我的鑰匙
    。（從96年10月22日你承租之後，你看過被告私自進來過嗎
    ？）沒有私自進來。他都是當著我的面進來我幫他開門，或
    者是抱著小孩進入。我不知道他有預備鑰匙。（這次被告入
    侵你住宅你不同意？）98年3月11日當天我人在廁所，結果
    我有聽到後門有聲音，我問是誰，對方都沒有回應，我喊了
    很多次，後來我發現是被告。.. 我覺得被告既然會用偷偷
    進來的方式，如果有什麼萬一怎麼辦。我後來聽檢察官的勸
    導，我趕快去換鎖。」等語，並有甲○○偵查中提出房東98
    年1至3月簽收房租之收據影本（98年度偵字第2757號卷第9
    頁），可證明甲○○確有該屋使用權，被告未經甲○○同意
    而侵入住宅。
  (三)現場照片、彰化縣警察局彰化分局花壇分駐所員警工作紀錄
    簿、陳報單、受理刑事案件報案三聯單、受理各類案件紀錄
    表及警詢筆錄等。
  (四)綜上所述，被告自白與證據吻合，被告犯行已可認定。
二、論罪科刑：
  (一)核被告所為，係犯刑法第306條第1項之無故侵入住宅罪。
  (二)爰審酌被告雖有毒品、公共危險等前科，素行不佳（本件因
    未宣告有期徒刑，故無累犯適用），被告與前妻離異後難免
    有所爭執，但既然住在附近就應互相照顧，卻未經前妻許可
    侵入房屋，侵害居家安全，被告於偵查中未坦承犯行，但審
    理中已承認犯行，犯後態度尚可等一切情況，仍量處如主文
    所示之刑，並諭知易科罰金之折算標準，以資警惕。
三、適用之法條：
  (一)刑事訴訟法第299條第1項前段。
  (二)刑法第306條第1項、第41條第1項前段，刑法施行法第1條之
    1第1項、第2項前段。
貳、公訴不受理部分：
一、公訴意旨另以：乙○○於98年3月11日16時30分許，在前妻
    甲○○位於彰化縣花壇鄉○○街20號之住處，乙○○基於傷
    害之犯意，徒手抓捏甲○○之手臂，毆打甲○○之頭部1下
    ，再將甲○○甩至一旁，使甲○○受有頭皮鈍傷、右上臂鈍
    挫傷、左前臂鈍挫傷等傷勢，因認被告係觸犯刑法第277條
    第1項之罪嫌。
二、按告訴乃論之罪，告訴人於第一審辯論終結前得撤回其告訴
    ，又告訴經撤回者，應諭知不受理之判決，刑事訴訟法第23
    8條第1項、第303條第3款定有明文。
三、查本件告訴人甲○○告訴被告乙○○98年3月11日之犯行，
    起訴書認係觸犯刑法第277條第1項之罪，依同法第287條前
    段之規定，須告訴乃論。茲據告訴人甲○○已撤回其告訴，
    依照首開說明，為諭知不受理之判決。
四、適用之法條：刑事訴訟法第303條第3款。
本案經檢察官王元郁到庭執行職務。
中    華    民    國    98    年    9     月    4     日
                  刑事第四庭    法   官  葉明松
以上正本證明與原本無異。
如不服本判決應於收受判決後10日內向本院提出上訴書狀，並應
敘述具體理由；其未敘述上訴理由者，應於上訴期間屆滿後20日
內向本院補提理由書（均須按他造當事人之人數附繕本）「切勿
逕送上級法院」。
告訴人或被害人對於判決如有不服具備理由請求檢察官上訴者，
其上訴期間之計算係以檢察官收受判決正本之日期為準。
中    華    民    國    98    年    9     月    4     日
                                書記官  施秀青
附錄適用法條：
中華民國刑法第306條
（侵入住居罪）
無故侵入他人住宅、建築物或附連圍繞之土地或船艦者，處1年
以下有期徒刑、拘役或3百元以下罰金。
無故隱匿其內，或受退去之要求而仍留滯者，亦同。


司法院資訊處製作；財團法人民間司法改革基金會備份。
